# 公司缴纳的残疾人保障金应在哪个科目核算？

提问人：ahqsysp2012 时间：2012-12-16 13:31:23
公司缴纳的残疾人保障金应在应付职工薪酬还是在应交税费中核算？
该贴已经同步到 ahqsysp2012的微博

回答人：chenyiwei
应交税费。因为并不是针对目前在本企业任职的残疾职工支付的劳动报酬（如果按规定安置残疾人就业，此类保障金应可以减免）。

提问人：zico9999 时间：2015-08-03 16:18:21
请教陈版： 残疾人保障金、欠薪保障金是否需要通过“应付职工薪酬”科目过渡？还是直接过“其他应付款”（考虑与 95 年文件链接)

回答人：chenyiwei
如此前回复，这不属于应付职工薪酬的范畴。

提问人：呼叫帮助 时间：2016-02-29 22:20:29
残疾人保障金是地方费且是一年交一次，所以是否可以不从应交税费中核算，交纳时直接从管理费用中核算？还是应当从应交税费中核算？

回答人：chenyiwei
通过“应交税费”科目过渡，是比较正规的做法。